# 请教陈版主，人才安居房政府补助的纳税问题

提问人：cheryl2016 时间：2017-12-19 15:56:46
陈版主，您好！ 根据计学撮要 2015 中的关于人才安居房的问答。公司以低于市场价格购得的人才安居房，市场公允价与企业付出成本之间的差额应确认为政府补助。 请问，这个政府补助是否需要交纳企业所得税，在报表日是否应当形成一项递延所得税资产。

回答人：chenyiwei
此问题规定不明确，建议咨询税务专业人士。我个人理解应当是类似于不征税收入的思路，即在购入当期不计入应纳税所得额，但后续年度允许在税前扣除的折旧仅限于按照企业实际付出的款项计算的部分。